臺灣桃園地方法院民事裁定
111年度桃補字第123號
原      告  黃倩宜


訴訟代理人  林永祥律師
複代理人    段思妤律師
上列原告與被告林淑華間請求修復漏水等事件，本院裁定如下：
    主    文
原告應於本裁定送達後十日內，具狀補正門牌號碼桃園市○○區○○
路○○○號十二樓房屋修復至不漏水狀態所需之費用，並提出相關
資料（如估價單），上開修復費用應加計新臺幣壹拾伍萬零壹佰
元後為本件訴訟標的價額，並依民事訴訟法第七十七條之十三所
定費率計算裁判費，再扣除已繳裁判費新臺幣壹仟元後，補繳裁
判費，逾期不繳，即駁回其訴。
    理    由
一、因財產權而起訴，應繳納裁判費，此為法定必備之程式，民
    事訴訟法第77條之13定有明文。次按訴訟標的之價額，由法
    院核定。核定訴訟標的之價額，以起訴時之交易價額為準；
    無交易價額者，以原告就訴訟標的所有之利益為準。以一訴
    主張數項標的者，其價額合併計算之。但所主張之數項標的
    互相競合或應為選擇者，其訴訟標的價額，應依其中價額最
    高者定之。以一訴附帶請求其孳息、損害賠償、違約金或費
    用者，不併算其價額，民事訴訟法第77條之1第1、2項、第7
    7條之2分別定有明文。所謂以一訴附帶請求其孳息、損害賠
    償、違約金或費用者，不併算其價額，必原告於主請求外，
    「附帶」為孳息、損害賠償、違約金或費用等之請求，即附
    帶請求與主請求標的間須具有主從關係，且附帶請求係隨主
    訴訟標的之法律關係存在而發生者，始有本條項規定之適用
    。若依原告之聲明及所陳述之原因事實，關於孳息、損害賠
    償、違約金或費用之請求，並非「附帶」於主請求者，仍應
    依同條第 1項前段規定，合併計算其訴訟標的價額（最高法
    院99年度台上字第2429號民事判決參照）。又原告之訴，起
    訴不合程式或不備其他要件，依其情形可以補正，經審判長
    定期間命其補正而不補正者，法院應以裁定駁回之，民事訴
    訟法第249條第1項第6款定有明文，此於簡易程序依同法第4
    36條第2項規定，亦適用之。
二、經查，原告起訴請求㈠被告應將桃園市○○區○○路000號12樓房
    屋（下稱系爭房屋）修復至不漏水狀態。㈡被告應給付原告
    新臺幣（下同）15萬0,100元，及自起訴狀繕本送達翌日起
    至清償日止，按週年利率5％計算之利息。聲明㈠部分原告並
    未表明系爭房屋修復至不漏水狀態所需施作費用（下稱系爭
    修復費用）之金額為何，致本院無法核定訴訟標的價額，故
    原告應補正系爭修繕費用金額為何，並提出相關資料如估價
    單為證。又聲明㈡為原告所有同棟11號房屋修繕費用及租金
    損失，並非附帶請求，本項訴訟標的價額15萬0,100元應合
    併計算。補正後之系爭修復費用加計聲明㈡訴訟標的價額15
    萬0,100元，為本件訴訟標的價額，並應依民事訴訟法第77
    條之13所定費率計算裁判費，再扣除已繳裁判費1,000元後
    ，補繳裁判費。原告如逾期未補正上開事項，即駁回其訴。
三、爰裁定如主文。　　　　　
中　　華　　民　　國　　111 　年　　5 　　月　　3 　　日
                  桃園簡易庭  法  官  張明宏
正本係照原本作成。
本裁定不得抗告。
中　　華　　民　　國　　111 　年　　5 　　月　　3 　　日
                              書記官  石曉芸